臺灣新北地方法院民事裁定　　　　　　 110年度訴字第2661號
原　　　告　紀鍊生　
訴訟代理人　紀志宗　
　　　　　　林倩芸律師
　　　　　　廖宸和律師
被　　　告　陳建勳　
　　　　　　吳素津　
　　　　　　紀文隆　
　　　　　　紀志堃　
　　　　　　紀碧純　
　　　　　　紀元宗　
　　　　　　紀陳阿香
上列原告與上列被告暨姓名不詳被告間請求拆屋還地事件，本院
裁定如下：
    主    文
原告應於收受本裁定之日起二十日內，補正不詳被告之姓名，並
應補繳裁判費新臺幣貳萬壹仟肆佰零陸元，逾期未補正即駁回其
訴。
    理    由
一、按原告之訴有民事訴訟法第249 條第1 項所列各款情形之一
    者，依其情形可以補正，經審判長定期間命其補正而不補正
    者，法院應以裁定駁回之，為該法條第1 項所明定。次按起
    訴，應以訴狀表明「當事人及法定代理人」，提出於法院為
    之，同法第244 條第1 項第1 款亦有明文可參。又提起民事
    訴訟，應依民事訴訟法第1 編第3 章第1 節、第2 節之規定
    繳納裁判費，此亦為起訴必須具備之程式。
二、原告於民事起訴狀被告欄位1 記載「（姓名待查，詳調查證
    據）」、「住新北市○○區○○路00號」，並於訴之聲明欄
    位記載被告應將坐落新北市○○區○○○段00地號土地（下
    稱系爭土地）上如附圖編號1 至9 所示建物（實際面積及位
    置以測量後為準）拆除。本院簡易庭就原告上開聲請，已向
    相關單位查詢並於民國110 年9 月23日履勘現場暨囑託新莊
    地政事務所測量，業經新北市政府稅捐稽徵處新莊分處以11
    0 年3 月19日新北稅莊二字第1105441343號函、新北市新莊
    地政事務所以110 年3 月19日新北莊地資字第1105994633號
    函、新北市五股戶政事務所以110 年3 月24日新北五戶字第
    1105901802號函、新北市新莊地政事務所以110 年10月14日
    新北莊地測字第1106007734號函檢附土地複丈成果圖回覆在
    案。原告民事起訴狀有如上所述之未完備情事，起訴程式即
    尚有欠缺，應於收受本裁定送達後儘速聲請閱卷並如期補正
    。
三、又原告起訴僅據繳納部分裁判費。按訴訟標的之價額，由法
    院核定；核定訴訟標的之價額，以起訴時之交易價額為準；
    無交易價額者，以原告就訴訟標的所有之利益為準；以一訴
    主張數項標的者，其價額合併計算之；以一訴附帶請求其孳
    息、損害賠償、違約金或費用者，不併算其價額，民事訴訟
    法第77條之1第1項、第2項、第77條之2第1項前段、第2項分
    別定有明文。本件原告訴之聲明第1、3、5、7、9、11、13
    項係請求被告應將系爭土地上如起訴狀附圖編號1至9之建物
    拆除，並將占用之土地返還原告及其他全體共有人，其訴訟
    標的價額應以被告占用之土地價額為準；至於訴之聲明第2
    、4、6、8、10、12、14 項，乃請求被告給付相當於租金之
    不當得利，係以一訴附帶請求孳息、損害賠償，依上開規定
    ，不併算其價額。本院依新北市新莊地政事務所土地複丈成
    果圖記載，建物編號1至9之面積分別為14.55、86.28、231.
    71、74.95、176.67、17.71、115.93、56.33、23.09平方公
    尺，總共797.22平方公尺，而系爭土地起訴時之公告土地現
    值為每平方公尺新臺幣（下同）2,800 元，亦有系爭土地之
    土地登記第一類謄本在卷可稽，是本件訴訟標的價額核定為
    223萬2,216元（2,800×797.22＝2,232,216），應徵第一審
    裁判費2萬3,176元，扣除原告已繳納之1,770元，尚應補繳2
    萬1,406元。
四、茲限原告於收受本裁定10日內補正暨補繳，逾期不為，即駁
    回其訴，爰依首揭法條裁定如主文。
中    華    民    國   110    年    11    月    12    日
                  民事第四庭法  官  莊佩頴
正本係照原本作成。
本裁定關於訴訟標的價額核定之部分如有不服，得於裁定送達後
10日內向本院提出抗告狀，並應繳納抗告費新臺幣1,000 元；命
補正暨補繳裁判費之部分，不得抗告。
中    華    民    國   110    年    11    月    12    日
                            書記官  李瑞芝